【裁判字號】    88,上易,4367
【裁判日期】    890104
【裁判案由】    傷害
【裁判全文】
臺灣高等法院刑事判決                  八十八年度上易字第四三六七號
    上  訴  人
    即  被  告  乙○○
                甲○○
右上訴人即被告因傷害案件，不服臺灣板橋地方法院八十八年度易字第八０一號，中
華民國八十八年八月九日第一審判決（起訴案號：臺灣板橋地方法院檢察署八十七年
度偵字第二四九八二號）提起上訴，本院判決如左：
    主  文
上訴駁回。
    事  實
一、乙○○有施用毒品、違反水利法等前科紀錄（均未構成累犯），竟不知戒慎，於
    民國（下同）八十七年六月十五日晚間九時許，在台北縣新莊市○○路二弄二號
    前，因停車問題與丙○○發生爭吵後，其竟於普通傷害之犯意，持不詳之鐵製器
    具，毆擊丙○○，丙○○亦予以還擊，甲○○在旁見狀，本欲加以勸阻，卻因遭
    丙○○毆打，即與其弟乙○○基於前開傷害之犯意聯絡，徒手共同毆打丙○○，
    使丙○○受有左眼眼窩內側壁骨折及底部骨折之普通傷害。
二、案經被害人丙○○訴由台北縣警察局新莊分局報請臺灣板橋地方法院檢察署檢察
    官偵查起訴。
    理  由
一、訊據被告乙○○固坦承於右揭時地毆打告訴人之事實不諱，惟矢口否認有夥同被
    告甲○○毆打告訴人之犯行，辯稱：甲○○沒有打告訴人，只有其打告訴人而已
    ，且沒有拿鐵器云云；訊之被告甲○○則矢口否認有傷害犯行，辯稱：伊沒有傷
    害告訴人，伊是下去勸架而已，告訴人還打伊，伊方還手打丙○○云云。
二、經查右揭事實，業據告訴人丙○○迭於警訊及偵審中指訴綦詳，並有診斷證明書
    二紙附卷可稽，再參諸被告乙○○、甲○○在警訊中供承均有毆打告訴人等語，
    堪認被告所辯無非避就之詞，自無可取，本件事證明確，被告犯行堪予認定。至
    被告所辯丙○○本來與其等達成協議答應要撤回本件告訴，但卻不依約履行云云
    ，縱所述屬實，因本件告訴未經於第一審辯論終結前經撤回，本院自應對被告加
    以論罪科刑。
三、核被告乙○○、甲○○所為，均係犯刑法第二百七十七條第一項之普通傷害罪。
    被告二人間，有犯意聯絡及行為分擔，為共同正犯。原審審酌被告犯罪之動機、
    目的、手段、所生危害及犯後態度等一切情狀，分別判處拘役五十五日，並均諭
    知易科罰金之折算標準。認事用法俱無違誤，量刑亦屬適當。被告二人上訴否認
    犯罪，為無理由，應予駁回。
四、據上論斷，應依刑事訴訟法第三百六十八條，判決如主文。
本案經檢察官謝英民到庭執行職務。
中     華     民     國    八十九   年       一       月       四       日
                             臺灣高等法院刑事第九庭
                                 審判長法  官  李  文  成
                                       法  官  官  有  明
                                       法  官  周  盈  文
右正本證明與原本無異。
不得上訴。
                                       書記官  余  姿  慧
中     華     民     國    八十九   年       一       月       五       日
附錄：本判決論罪科刑法條全文
刑法第二百七十七條第一項：傷害人之身體或健康者，處三年以下有期徒刑、拘役或
                          一仟元以下罰金。


司法院資訊處製作；財團法人民間司法改革基金會備份。
